【裁判字號】    98,上,432
【裁判日期】    990421
【裁判案由】    給付價金
【裁判全文】
臺灣高等法院臺中分院民事判決           98年度上字第432號
上  訴  人  戊○○
            己○○
上 列二 人
訴訟代理人  王忠沂律師
被  上訴人  乙○○  住臺北縣中和市○○路143巷44號2樓
訴訟代理人  李添興律師
複  代理人  賴思達律師
上列當事人間請求給付價金事件，上訴人對於中華民國98年10月
27日臺灣臺中地方法院98年度訴字第1780號第一審判決提起上訴
，本院於99年4月7日言詞辯論終結，判決如下：
    主  文
上訴駁回。
第二審訴訟費用由上訴人負擔。
    事實及理由
一、被上訴人起訴主張：(1)兩造於民國九十七年七月六日簽訂股
    權轉讓書（下稱系爭轉讓書），再於同年月二十一日簽訂股
    權轉讓切結書（下稱系爭切結書），由被上訴人以新台幣（
    下同）二百二十萬元，將被上訴人前與原審被告丁○○（下
    稱丁○○）及上訴人戊○○、己○○（下稱戊○○、己○○
    ）於越南共同經營之上統生產暨國際貿易責任有限公司（下
    稱上統公司）所擁有百分之四十之股權（下稱系爭股權）轉
    讓丁○○，及上訴人二人，並由丁○○簽發如附表所示之支
    票（下稱系爭支票）支付價金。(2)丁○○簽發如附表所示之
    支票十紙，其中編號四至編號十之支票因存款不足而遭退票
    ，被上訴人爰本於票據法第五條第一項、第一百二十六條、
    第一百三十三條之規定，向發票人即丁○○請求給付票款一
    百五十四萬元及加計其法定利息，而丁○○及上訴人二人為
    系爭股權買賣之買受人，依民法第三百六十七條之規定，有
    向被上訴人交付約定價金之義務，雖由丁○○簽發如附表所
    示之支票為支付，然編號四至編號十之支票業已因存款不足
    而遭退票，則被上訴人另本於買賣之法律關係向丁○○及上
    訴人請求所積欠之價金一百五十四萬元及加計其法定利息。
    (3)再上統公司係真正設立，且其公司負責人為越南人即訴外
    人謝俊傑（下稱謝俊傑），上訴人因看好該公司才要求加入
    該公司，並要求被上訴人轉讓系爭股權。本件系爭股權轉讓
    雖未於簽約期限一星期內在越南完成交易，然於九十七年七
    月二十一日完成交易，被上訴人才簽具系爭切結書，並收取
    系爭支票，並將公司文件交付己○○。被上訴人已依約履行
    ，是上訴人與謝俊傑間之糾葛與被上訴人無關，且被上訴人
    於系爭股權轉讓後，該公司盈虧若何，被上訴人無法知悉，
    並無報告之義務等語。起訴聲明求為判決：(一)原審被告丁○
    ○應給付被上訴人一百五十四萬元及自九十八年六月一日起
    至清償日止，按年息百分之六計算之利息。(二)原審被告丁○
    ○及上訴人戊○○、己○○應連帶給付被上訴人一百五十四
    萬元及自起訴狀繕本送達翌日起至清償日止，按年息百之五
    計算之利息。(三)前二項所命之給付，如其中原審被告丁○○
    ，或原審被告丁○○及上訴人戊○○、己○○之一已為給付
    ，在給付範圍內，其餘原審被告丁○○，或原審被告丁○○
    ，及上訴人戊○○、己○○免其給付義務。(四)訴訟費用由原
    審被告丁○○，及上訴人戊○○、己○○連帶負擔；於本院
    答辯聲明求為判決：如主文所示（原審判准原審被告丁○○
    及上訴人戊○○、己○○應給付如被上訴人請求之金額，其
    餘請求連帶部分駁回，上訴人對其敗部分上訴，原審被告丁
    ○○及被上訴人就其敗訴部分，未據聲明不服，則此部分業
    已確定，合先說明）。
二、上訴人則以：(1)系爭轉讓書約定「簽約期限一星期內在越南
    完成交易」，然被上訴人始終未履行系爭股權讓與之行為，
    亦即未將系爭股權憑證，或得以證明系爭股權之任何書面文
    件交付予上訴人。又被上訴人亦未開列上統公司財產清冊、
    倉庫產品清冊，與電腦、軟體、系爭股權等資料，並作成移
    交清冊交付上訴人簽收。據此，被上訴人既未於簽約後一星
    期內在越南完成其應為之對待給付，則上訴人自得主張同時
    履行抗辯權以拒絕自己之給付。(2)又本件未於簽約一星期內
    在越南完成交易，且依公司法第一百十一條第三項之規定，
    上統公司另有越南人股東謝俊傑未參與被上訴人轉讓系爭股
    權，則被上訴人轉讓系爭股權應不生轉讓之效力。被上訴人
    轉讓系爭股權既非合法，又未履行轉讓給付，被上訴人不得
    請求上訴人給付轉讓價金。(3)再被上訴人如有移交，亦應移
    交丁○○及上訴人，是被上訴人謂已移交訴外人丙○○（下
    稱丙○○），難謂已完全移交。上訴人亦未曾接受越幣十億
    元之移交。又戊○○與己○○各繳納系爭支票款第一期、第
    四期後，始發覺被上訴人未完成系爭股權讓與行為，且上統
    公司全由被上訴人及丁○○所操控，上統公司之業務及財務
    狀況皆不明，被上訴人為避免損失擴大，方停止支付剩餘系
    爭支票金額。(4)至上訴人所繳納之系爭支票款，實係應謝俊
    傑之要求，為其代墊退股之股金，非為履行系爭股權轉讓而
    為之給付，依最高法院四十八年台上字第八八七號判例意旨
    ，被上訴人尚不得以上訴人已就投資少部分分攤款匯予被上
    訴人收取，即據以推論被上訴人之對待給付業已履行。是被
    上訴人所立九十七年七月二十一日系爭切結書，其中所載支
    付九十萬元，係支付公司申請執照費用及鍾鴻榮會款，並非
    系爭股權轉讓款，至另書被上訴人系爭股權轉讓款二百二十
    萬元分十期給付，乃係約定轉讓系爭股權之股款給付方法，
    並非指已完成系爭股權轉讓交易，難謂被上訴人已為對待給
    付。(5)另系爭股權轉讓原約定被上訴人將其股份百分之四十
    依比例售予丁○○百分之二十五、戊○○百分之二十五、己
    ○○百分之三十，而另有謝俊傑為人頭佔百分之二十，嗣謝
    俊傑拒絕認購，因此謝俊傑之部分由上訴人依股份比例分攤
    吸收，是系爭股權買賣僅屬個別債務履行問題，要無連帶關
    係，被上訴人主張連帶債務並無理由等語，資為抗辯。於本
    院上訴聲明求為判決：(一)原判決不利於上訴人部分廢棄。(二)
    上開廢棄部分，被上訴人在第一審之訴駁回，或判命被上訴
    人提出對待給付與上訴人時（包括交付上統公司股權讓與證
    明文件，及公司財產清冊、庫存產品清冊、保證金越幣十億
    元存款單、存款存摺等），上訴人戊○○應給付被上訴人四
    十八萬一千二百五十元及其法定利息；上訴人己○○應給付
    被上訴人五十七萬七千五百元及其法定利息。(三)第一、二訴
    訟費用由被上訴人負擔。
三、本件不爭執事項：
(一)、被上訴人持有丁○○所簽發如附表所示，付款人為聯邦商業
    銀行北臺中分行、受款人為被上訴人之系爭支票十紙，其中
    編號四至編號十之支票，雖經被上訴人遵期提示，然因存款
    不足而遭退票。
(二)、兩造於九十七年七月六日簽訂系爭轉讓書，其約定之內容：
    「前金台幣九十萬元正（支付鍾鴻榮先生之會錢越幣三億四
    仟萬元，及申請直銷執照費用一萬五千元ＵＳＤ），上述款
    項收到後，奇青公司乙○○先生擁有上統公司百分之四十股
    權同意以台幣二百二十萬元轉讓給（戊○○先生、己○○先
    生、丁○○先生三人）支付辦法分十個月票期，從二００八
    年八月三十起開始每月支付，簽約期限一星期內在越南完成
    交易，簽約完成奇青乙○○先生則與上統公司完全沒有關係
    ，若毀約，奇青乙○○先生有權買回全部股權百分之六十股
    權以三百三十萬元整，分十張支票，十個月完成，權益相等
    ，各立約人立書為憑。」
(三)、九十七年七月二十一日被上訴人收受現金九十萬元，並收受
    由丁○○簽發如附表所示之系爭支票十紙，並於同日出具系
    爭切結書。
(四)、上訴人對於第一次改組後，股東會會議紀錄上之簽名，為上
    訴人所親簽，及上統公司於九十七年九月二十七日前，於越
    南南方銀行鳴鳳分行帳戶內，尚有十億餘元之越幣。
(五)、以上事實，為兩造所不爭執，並有被上訴人所提出之股權轉
    讓書、股權轉讓切結書、支票暨退票理由單、南方銀行交易
    清單；及丁○○所提出之上統公司股東改組第一次會議記錄
    等資料為證，自堪信為真實，本院自得採為判決之基礎。
四、本件兩造爭執事項：
    丁○○及上訴人有無積欠被上訴人系爭股權買賣之價金？其
    金額為何？丁○○及上訴人應否負連帶給付之責？
五、得心證之理由：
    被上訴人主張：兩造於九十七年七月六日簽訂系爭轉讓書，
    再於同年月二十一日簽訂系爭切結書，由伊以二百二十萬元
    ，將伊前與丁○○及上訴人於越南共同經營之上統公司所擁
    有之系爭股權轉讓丁○○及上訴人，並由丁○○簽發如附表
    所示之系爭支票支付價金，而丁○○及上訴人為系爭股權買
    賣之買受人，依民法第三百六十七條之規定，自應對伊交付
    約定價金之義務，惟丁○○簽發如附表所示之系爭支票，其
    中編號四至編號十之支票業已因存款不足而遭退票，則伊自
    得本於買賣之法律關係向丁○○及上訴人請求所積欠之價金
    一百五十四萬元等語；上訴人則辯稱：系爭轉讓書約定「簽
    約期限一星期內在越南完成交易」，然被上訴人始終未履行
    系爭股權讓與之行為，且未開列上統公司財產清冊、倉庫產
    品清冊，與電腦、軟體、系爭股權等資料，並作成移交清冊
    交付伊簽收，則伊自得主張同時履行抗辯權以拒絕自己之給
    付，又被上訴人如有移交，亦應移交丁○○及伊，是被上訴
    人謂已移交丙○○，難謂已完全移交，而伊亦未曾接受越幣
    十億元之移交，至伊前所繳納之支票款，實係應謝俊傑之要
    求，為其代墊退股之股金，非為履行系爭股權轉讓而為之給
    付，尚難據以認定被上訴人之對待給付業已履行，另系爭股
    權僅屬個別債務履行問題，要無連帶關係等語。經查：
(一)、按稱買賣者，謂當事人約定一方移轉財產權於他方，他方支
    付價金之契約。當事人就標的物及其價金互相同意時，買賣
    契約即為成立，民法第三百四十五條定有明文。又買賣契約
    為諾成契約，一經當事人就標的物及其價金互相同意，買賣
    契約即為成立（最高法院二十年上字第二二０二號判例意旨
    參照）。查被上訴人主張：兩造於九十七年七月六日簽訂系
    爭轉讓書，再於同年月二十一日簽訂系爭切結書，由被上訴
    人以二百二十萬元，將被上訴人前與丁○○及上訴人於越南
    共同經營之上統公司所擁有之系爭股權轉讓丁○○及上訴人
    之事實，並提出股權轉讓書、股權轉讓切結書為證（見原審
    卷第十二至十三頁），為上訴人所不爭執，且陳稱系爭股權
    轉讓原約定被上訴人將其股份百分之四十依比例售予丁○○
    百分之二十五、戊○○百分之二十五、己○○百分之三十，
    另有謝俊傑為人頭佔百分之二十，嗣謝俊傑拒絕認購，因此
    謝俊傑之部分由上訴人依股份比例分攤吸收等語（見本院卷
    第五頁），依上開說明，足見被上訴人就系爭股權與丁○○
    及上訴人二人已成立買賣契約，自應負給付價金之義務，是
    被上訴人上開主張，應堪信為真實；上訴人辯稱：伊前所繳
    納之支票款，係應謝俊傑之要求，為其代墊退股之股金，非
    為履行系爭股權轉讓而為之給付云云，顯自事實不符，難謂
    可採。
(二)、次按因契約互負債務者，於他方當事人未為對待給付前，得
    拒絕自己之給付，民法第二百六十四條第一項前段定有明文
    。又所謂同時履行之抗辯，乃因成立或履行上有牽連關係之
    雙務契約而生，倘雙方之債務，本於同一雙務契約而發生，
    且其一方之給付與他方之給付，立於互為對待給付之關係者
    ，始可主張同時履行抗辯。故他方當事人已為對待給付，或
    為給付之提出，即無同時履行辯權可資行使（最高法院九十
    五年度台上字第一四八九號、七十五年度台上字第二六七四
    號判決意旨參照）。查：
(1)、上訴人辯稱：兩造雖於九十七年七月六日簽訂系爭轉讓書，
    並於同年月二十一日簽訂系爭切結書，然被上訴人始終未履
    行系爭股權讓與之行為，或將得以證明系爭股權之任何書面
    文件交付予伊，是伊自得主張同時履行抗辯等語。然查，依
    被上訴人所提出之系爭轉讓書，載明：「前金台幣九十萬元
    正（支付鍾鴻榮先生之會錢越幣三億四仟萬元，及申請直銷
    執照費用一萬五千元ＵＳＤ），上述款項收到後，奇青公司
    乙○○先生擁有上統公司百分之四十股權同意以台幣二百二
    十萬元轉讓給（戊○○先生、己○○先生、丁○○先生三人
    ）支付辦法分十個月票期，從二００八年八月三十起開始每
    月支付，簽約期限一星期內在越南完成交易，簽約完成奇青
    乙○○先生則與上統公司完全沒有關係，若毀約，奇青乙○
    ○先生有權買回全部股權百分之六十股權以三百三十萬元整
    ，分十張支票，十個月完成，權益相等，各立約人立書為憑
    。」等語（見原審卷第十二頁），又原審被告丁○○於原審
    法院九十八年十月十三日行言詞辯論程序時，陳稱：「〔法
    官問：對於原告（即被上訴人，下同）的請求有何意見？〕
    ‧‧‧系爭股權有向原告購買，但是是我與被告己○○、戊
    ○○三個人購買‧‧‧因為我們四人都不是越南人，所以沒
    有登記的問題，所謂的交易完成是指我們三個人給原告九十
    萬元的現金，開立二百二十萬元的支票，原告將上統公司大
    、小章交出來就是交易完成，原告有書立股權轉讓切結書，
    就是交易完成。原告有將上統公司的大、小章及帳目均交出
    來，帳目交給丙○○，丙○○再交給甲○○‧‧‧改組以後
    帳目是甲○○在管理，我們股權的轉讓是暗股的轉讓，原告
    把大、小章及帳目交出來退出公司，我們把錢付給他就是交
    易完成，後來原告也沒有參與公司的事務‧‧‧」等語（見
    原審卷第六十八至六十九頁），並提出上統公司股東改組第
    一次會議記錄一份為證（見原審卷第七十一頁），再參以證
    人馬照使於該日亦證稱：「（法官問：〈提示股權轉讓書〉
    是否有看過？）‧‧‧是由被告三人向原告乙○○買股份‧
    ‧‧寫了這張股權轉讓書，總金額開了十張的票總共二百二
    十萬元，由三個人去分配股份‧‧‧當時就是由原告乙○○
    退出不可以管理公司的事務‧‧‧交易完成就是指被告要付
    錢，要不然原告可以買回股票，沒有說股權應如何移轉，因
    為股權都不在原、被告的名下，原、被告是幕後老闆」等語
    （見原審卷第六十九頁），互核丁○○與證人馬照使之證詞
    ，所為陳述之內容，大致相符，而丁○○同為本案之原審共
    同被告，自無迴護被上訴人而使自己遭受不利判決之必要？
    足見丁○○於原審之自認，應可信為真實。再參以丁○○所
    提出之上開會議記錄記載：「‧‧‧謝俊傑先生百分之二十
    五（起名人）‧‧‧8.公司對外一切有關越南法令及行政機
    關之問題由謝俊傑先生負責。」，足見上統公司係以謝俊傑
    為登記名義人，並由其負責有關越南法令及行政機關之問題
    ，而兩造所持之系爭股權，均係為暗股，並無移轉登記問題
    ，故系爭轉讓書上所稱之「簽約期限一星期內在越南完成交
    易」，就被上訴人部分，係指將其在上統公司之所有系爭股
    權，出賣與丁○○及上訴人後，上訴人將上統公司大、小章
    及帳目（此部分之移交，詳下論述）交出來即屬交易完成，
    此亦由上開九十七年七月六日上統公司股東改組第一次股東
    會議紀錄上並無被上訴人參與會議（即股東會參加人簽名並
    無被上訴人簽名），及股權轉讓書載「簽約完成奇青乙○○
    先生則與上統公司完全沒有關係」，益資證明被上訴人於九
    十七年七月六日出賣其在上統公司之股權後，已完全退出上
    統公司之經營，顯已達兩造簽立系爭股權轉讓書所約定之條
    件，否則，如被上訴人尚未完成股權交易，何以上統公司股
    東改組第一次股東會議未有被上訴人參與？又被上訴人將其
    所持有之系爭股權轉讓與丁○○及上訴人，如上所述因屬暗
    股自無所謂移轉登記之問題，從而自無我國公司法第一百十
    一條第三項規定非得其他全體股東同意始得移轉之問題，故
    上訴人辯被上訴人未將系爭股權移轉登記與伊，及未依我國
    公司法第一百一十一條第三項規定經其他股東全體同意，被
    上訴人轉讓系爭股權應不生轉讓之效力云云，為不足取。
(2)、上訴人再辯稱：被上訴人始終未開列上統公司財產清冊、倉
    庫產品清冊，與電腦、軟體、系爭股權、存摺存款等資料，
    並作成移交清冊交付上訴人簽收，則被上訴人既未於簽約後
    一星期內在越南完成其應為之對待給付，伊自得主張同時履
    行抗辯等語。惟查，兩造於九十七年七月六日簽訂系爭轉讓
    書後，上統公司即於當日（即二００八年七月六日）召開股
    東改組第一次會議，並決議：「6.業務發展及培訓管理與Ｏ
    ＰＰ說明會由丙○○先生及謝俊傑先生共同負責、相互協助
    ‧‧‧7.公司內部管理：營業櫃檯、財會、倉管、總務、接
    待均由丙○○先生負責管理‧‧‧10.零用金及週轉金由丙○
    ○先生負責管理‧‧‧12.當代表人支付台幣九十萬元給乙○
    ○先生時，有關上統文件及印章要收回（優杏公司大小章）
    。」等語，此有丁○○所提出上開上統公司股東改組第一次
    會議一份附卷可稽，且上訴人對於上開會議紀錄之真實性，
    亦表示不爭執（見原審卷第七十一頁；本院卷第六十七頁）
    ，是依上開會議記錄之記載，足稽被上訴人將系爭股權轉讓
    與丁○○及上訴人後，即未再參與上統公司之運作，並決議
    由丙○○負責上統公司總務會計等事務，且上開決議並載明
    代表上統公司之人應依系爭轉讓書之約定，於支付與被上訴
    人九十萬元同時，要求被上訴人交付上統公司有關文件及優
    杏公司大、小章。據此，被上訴人乃於九十七年七月二十日
    委託訴外人即其配偶李侯淑慧（下稱李侯淑慧），將上統公
    司之一切帳冊移交與上統公司股東改組後指定管理總務會計
    之丙○○，並經丙○○收受確認，有被上訴人提出退股決算
    清單一份為證（見原審卷第四十九頁），且被上訴人於九十
    七年七月二十一日收受上統公司代表人即己○○所支付九十
    萬元現金，已由被上訴人將上統公司有關文件及優杏公司大
    、小章交還與上統公司代表人己○○，並經上統公司代表人
    己○○簽名及按捺指印確認屬實，此亦有被上訴人提出系爭
    股權轉讓切結書一份為證（見原審卷第十三頁），為此，丙
    ○○既為上統公司股東改組後負責上統公司總務會計之事務
    人員，足徵丙○○並非無權收受被上訴人移交上開退股清單
    ，則被上訴人委任其配偶李侯淑慧將退股決算清單交付與丙
    ○○收受，自難謂有何違法或不適當，足認被上訴人主張，
    伊於九十七年七月二十百簽立系爭股權轉讓切結書時，已將
    上統公司有關文件及優杏公司大、小章歸還上統公司，堪信
    為真實，否則上訴人己○○自無可能交付現金九十萬元與被
    上訴人，益見上訴人辯稱：被上訴人迄未開列上統公司財產
    等清冊及公司大小章移交與伊簽收，及移交與丙○○難謂已
    完全移交云云，難認可採。
(3)、上訴人再辯稱：伊未曾接受越幣十億元之移交等語。惟查，
    被上訴人於九十七年七月六日將系爭股權轉讓與丁○○及上
    訴人，並於同年月二十一日簽訂系爭股權轉讓切結書，已如
    上述，而依被上訴人所提出之越南南方銀行交易資料可知，
    上統公司於九十七年九月二十七日前，在越南南方銀行鳴鳳
    分行帳戶內，尚有十億餘元之越幣，而謝俊傑於九十七年十
    月十日起陸續提領上開帳戶內之存款，並於同年十一月十一
    日結清上開帳戶，有被上訴人提出銀行單據一份為證（見原
    審卷第五十至五十一頁），是被上訴人既於九十七年七月六
    日退出上統公司之運作，並於同年月二十一日簽立系爭股權
    轉讓切結書後，將上統公司有關文件及優杏公司大、小章，
    交付與己○○，已如上述，則事後上統公司於越南南方銀行
    鳴鳳分行帳戶內之提領事宜，顯已與被上訴人無關，且上訴
    人對其上開所辯復未舉證以證其詞，從而上訴人之上開抗辯
    ，要無可取。
(4)、基上，被上訴人已將上統公司有關文件及優杏公司大、小章
    ，交付與上統公司之代表人己○○，依上開說明，上訴人即
    無同時履行辯權可資行使，上訴人依民法第二百六十四條之
    規定主張同時履行辯權，已乏依據，從而被上訴人自得依民
    法第三百六十七條之規定，請求丁○○及上訴人給付尚積欠
    系爭股權之價金一百五十四萬元及其利息。
(三)、按數人負同一債務，明示對於債權人各負全部給付之責任者
    ，為連帶債務。無前項之明示時，連帶債務之成立，以法律
    有規定者為限，民法第二百七十二條定有明文。經查，依被
    上訴人所提出之系爭轉讓書之記載內容，可知被上訴人將其
    所有上統公司之系爭股權，出賣與丁○○及上訴人三人，由
    丁○○及上訴人三人先交付九十萬元之前金，另二百二十萬
    元則以支票按月分十個月支付，已如上述，顯見上訴人之上
    訴部分，對外就系爭股權股款之債務，為金錢給付之可分之
    債（原審於事實及理由欄將此部分，併認為屬不真正連帶債
    務，容有誤會。至於丁○○個人於給付時，另簽立如附表所
    示支票以給付系爭股款，此部分固屬不真正連帶債務，但因
    丁○○未上訴，故不另論述）。至上訴人雖辯稱系爭股權之
    轉讓原約定被上訴人將其股份百分之四十依比例售予丁○○
    百分之二十五、戊○○百分之二十五、己○○百分之三十，
    另有謝俊傑為人頭佔百分之二十，嗣謝俊傑拒絕認購，因此
    謝俊傑之部分由伊依股份比例分攤吸收等語，惟上訴人與丁
    ○○三人向被上訴人購買系爭股權時，於上開轉讓書並無此
    分擔之記載，上訴人亦未提出證據以證明於購買系爭股權時
    有此約定，顯見應屬其等間購買後之內部分擔約定而已。另
    上訴人對本件債務，因被上訴人與上訴人及丁○○之間，並
    無於系爭轉讓書上為連帶給付之明示約定，依上開說明，被
    上訴人於原審依系爭轉讓書請求上訴人及丁○○給付所積欠
    系爭股權之價金一百五十四萬元，尚難認係連帶債務，是上
    訴人辯稱，本件債務並非連帶債務等語，應非無據，並此說
    明。
六、綜上所述，被上訴人已將上統公司有關文件及優杏公司大、
    小章，交付與己○○，則依上開說明，上訴人即無同時履行
    辯權可資行使，且上訴人復未舉證證明被上訴人未將越南南
    方銀行有關資料移交，是上訴人自難依民法第二百六十四條
    之規定主張同時履行辯權。是則被上訴人依系爭股權轉讓書
    之買賣契約之法律關係，請求上訴人與原審被告丁○○依不
    真正連帶債務之關係給付被上訴人一百五十四萬元及自起訴
    狀繕本送達翌日（即九十八年七月二十九日）起至清償日止
    ，按年息百之五計算之利息，即屬有據，應予准許。原審就
    此部分為被上訴人勝訴判決，經核於法並無不合。上訴人就
    此敗訴部分提起上訴，上訴論旨求予廢棄改判，為無理由，
    應予駁回其上訴。
七、本件事證已臻明確，兩造其餘攻擊防禦及舉證，與判決結果
    不生影響，爰不另一一論述。
八、據上論結，本件上訴為無理由，依民事訴訟法第四百四十九
    條第一項、第七十八條、第八十五條第一項前段，判決如主
    文。
中    華    民    國    99    年    4     月    21    日
                民事第六庭    審判長法  官  袁再興
                                    法  官  吳惠郁
                                    法  官  盧江陽
以上正本係照原本作成。
上訴人得上訴。
如對本判決上訴，須於收受判決送達後20日內向本院提出上訴書
狀，其未表明上訴理由者，應於提出上訴後20日內向本院提出上
訴理由書（須按他造人數附具繕本）。
上訴時應提出委任律師為訴訟代理人之委任狀。具有民事訴訟法
第466條之1第1項但書或第2項之情形為訴訟代理人者，另應附具
律師及格證書及釋明委任人與受任人有該條項所定關係之釋明文
書影本。
                                    書記官  陳麗玉
中    華    民    國    99    年    4     月    21    日
                                                      Ｖ
附表：
┌──┬──────┬────┬─────┬──────┬───┐
│編號│發票日      │票面金額│票號      │提示日      │備註  │
├──┼──────┼────┼─────┼──────┼───┤
│１  │97年8月30日 │22萬元  │UA0000000 │            │已兌現│
├──┼──────┼────┼─────┼──────┼───┤
│２  │97年9月30日 │22萬元  │UA0000000 │            │已兌現│
├──┼──────┼────┼─────┼──────┼───┤
│３  │97年10月30日│22萬元  │UA0000000 │            │已兌現│
├──┼──────┼────┼─────┼──────┼───┤
│４  │97年11月30日│22萬元  │UA0000000 │97年12月1日 │遭退票│
├──┼──────┼────┼─────┼──────┼───┤
│５  │97年12月30日│22萬元  │UA0000000 │97年12月30日│遭退票│
├──┼──────┼────┼─────┼──────┼───┤
│６  │98年1月30日 │22萬元  │UA0000000 │98年2月2日  │遭退票│
├──┼──────┼────┼─────┼──────┼───┤
│７  │98年2月30日 │22萬元  │UA0000000 │98年3月2日  │遭退票│
├──┼──────┼────┼─────┼──────┼───┤
│８  │98年3月30日 │22萬元  │UA0000000 │98年3月30日 │遭退票│
├──┼──────┼────┼─────┼──────┼───┤
│９  │98年4月30日 │22萬元  │UA0000000 │98年4月30日 │遭退票│
├──┼──────┼────┼─────┼──────┼───┤
│１０│98年5月30日 │22萬元  │UA0000000 │98年6月1日  │遭退票│
├──┴──────┼────┴─────┴──────┴───┤
│合              計│220萬元                                   │
└─────────┴─────────────────────┘

司法院資訊處製作；財團法人民間司法改革基金會備份。
